【裁判字號】    95,上易,663
【裁判日期】    951127
【裁判案由】    竊盜
【裁判全文】
臺灣高等法院高雄分院刑事判決         95年度上易字第663號
    上  訴  人  臺灣高雄地方法院檢察署檢察官
    被      告  乙○○
                        （現於臺灣高雄第二監獄執行中）
上列上訴人因被告竊盜案件，不服臺灣高雄地方法院95年度易字
第1166號中華民國95年7 月27日第一審判決（起訴案號：臺灣高
雄地方法院檢察署95年度偵字第16930 號），提起上訴，本院判
決如下：
    主  文
上訴駁回。
    事  實
一、乙○○基於意圖為自己不法所有之概括犯意，先於(一)民國95
    年6 月22日19時許，與不知情之友人甲○○共乘機車行經戊○○○所經營位於高雄市○○區○○街20號鐵工廠前，乙○○見該公司所有車牌號碼ZQ-071號自用大貨車停在工廠前，
    乙○○即下車前至上開自用大貨車處打開車門入車，並以置
    放在車內之鑰匙啟動貨車，竊取該車及其上載運之廢鐵屑、
    鐵筒、廢鐵1 批（重量約350 公斤）得手，嗣乙○○隨駕駛
    該車離開現場，甲○○則騎乘機車離去，旋於同日其後某時
    ，乙○○即前往丙○○所經營位於高雄市○○區○○街505
    巷口對面「大港資源回收場」，乙○○並將上開廢鐵屑、鐵
    筒、廢鐵1 批出售予不知情之丙○○（起訴書均誤載為林雨
    信），得款新臺幣（下同）2,450 元，乙○○再將該貨車棄
    置在高雄市○○區○○路上。復連續於(二)同月26日7 時許，
    在高雄市○○區○○路福壽公園旁，持其所有客觀上對人之
    生命、身體具有危險性，足供為兇器使用之T 型扳手1 支，
    插入己○○所有車牌號碼VH-9918 號自用小貨車電源鎖後，
    竊取該車及車上之鐵架240 支得手，其後乙○○又連續於(三)
    同日7 時許後某分許，因見有右昌葬儀社所有之禮儀用鋁製
    攤架3 組、鋁製樓梯1 台、銅製花瓶4 個及銅製香爐3 個置
    放在前往大港資源回收場之途中某處，乙○○又將上開物品
    竊取得手，而於同日7 時45分許，前往上開大港資源回收場
    ，欲將鐵架出售予丙○○時，經丙○○報警而當場查獲，並
    扣得被告所有用以行竊之用之T 型扳手1 支等物，始悉上情
    。
二、案經告訴代理人林顯榮訴由高雄市政府警察局三民第二分局
    報請臺灣高雄地方法院檢察署檢察官偵查起訴。
    理  由
一、按除被告所犯為死刑、無期徒刑、最輕本刑為3 年以上有期
    徒刑之罪或高等法院管轄第一審案件者外，於前條第1 項程
    序進行中，被告先就被訴事實為有罪之陳述時，審判長得告
    知被告簡式審判程序之旨，並聽取當事人、代理人、辯護人
    及輔佐人之意見後，裁定進行簡式審判程序，刑事訴訟法第
    273 條之1 第1 項定有明文。本件經被告乙○○同意，適用
    簡式審判程序，因此依同法第273 條之2 之規定，不受第15
    9 條第1 項、第161 條之2 、第161 條之3 、第163 條之1
    及第164 條至第170 條規定之限制，核此敘明。
二、上開事實，業據被告乙○○於原審及本院審理時坦承不諱，
    核與證人即告訴代理人林顯榮、證人即被害人己○○、證人
    即被害人右昌禮儀社之代理人丁○○、證人丙○○於警詢時
    之證述、證人李德明於原審審理時之證述大致相符，並有贓
    物認領保管單2 紙在卷可稽及T 型扳手1 支扣案可憑。足認
    被告之自白核與事實相符，足堪採為論罪之依據。本件事證
    明確，被告連續竊盜犯行，堪以認定。
三、查被告乙○○持一字型螺絲起子1 支行竊，長約19公分，前
    端為鐵製，質地堅硬，業據原審當庭勘驗在卷（見原審卷第
    45頁），顯足以對人之生命、身體、安全構成威脅，係屬兇
    器無訛。核被告乙○○所為，係犯刑法第320 條第1 項之普
    通竊盜罪、刑法第321 條第1 項第3 款之攜帶兇器加重竊盜
    罪。被告先後2 次普通竊盜犯行，1 次加重竊盜犯行，時間
    緊接，所犯係基本構成要件相同之罪名，顯係基於概括犯意
    為之，為連續犯，應論以情節較重之犯罪事實一(二)之攜帶兇
    器加重竊盜罪，並依法加重其刑。雖被告行為後，刑法第56
    條連續犯之規定，業於94年1 月7 日修正公布刪除，此刪除
    雖非犯罪構成要件之變更，但顯已影響行為人刑罰之法律效
    果，自屬法律有變更，依新法第2 條第1 項規定，比較新、
    舊法結果，仍應適用較有利於被告之行為時法律即舊法論以
    連續犯（最高法院95年第8 次刑事庭會議決議參照），並依
    法加重其刑。又上開犯罪事實一、(三)部分之犯罪事實，雖未
    經檢察官一併起訴，惟與已起訴之竊盜、加重竊盜犯行間，
    依修正前刑法第56條之規定，有連續犯之裁判上一罪之關係
    ，為起訴效力所及，本院自應併予以審理。
四、原判決以被告乙○○罪證明確，因予適用刑法第2 條第1項
    前段、修正前刑法（下同）第56條、刑法第321 第1 項第3
    款，罰金罰鍰提高標準條例第1 條前段之規定，並審酌被告
    正值壯年，不思以合法途徑獲取財物，嚴重危害被害人戊○○○、己○○之財產權，不宜寬貸，惟念其犯後坦承犯行，
    態度尚可等一切情狀，量處有期徒刑1 年，並敘明扣押之T
    型扳手1 支，係被告所有，供犯罪所用之物，依刑法第38條
    第1 項第2 款規定宣告沒收。其認事用法核無違誤，所處之
    刑亦屬允當。公訴人循被害人戊○○○之請求上訴意旨，以
    甲○○與被告乙○○為共犯，丙○○向被告乙○○收購時知
    悉為贓物等為由，指摘原判決不當云云。然訊據證人甲○○
    否認與被告乙○○為共犯關係，被告乙○○亦否認與甲○○
    共犯，證人丙○○亦否認知情為贓物，此外，又查無其他積
    極證據足認甲○○與被告乙○○有共犯關係，及證人丙○○
    對於被告乙○○所出售之物知情為贓物，故公訴人上訴，為
    無理由，應予駁回。
據上論斷，應依刑事訴訟法第368條，判決如主文。
本案經檢察官陳建年到庭執行職務。
中    華    民    國    95    年    11  月    27    日
                  刑事第二庭    審判長法  官  林正雄
                                      法  官  陳啟造
                                      法  官  黃壽燕
以上正本證明與原本無異。
本判決不得上訴。
中    華    民    國    95    年    11  月    27    日
                                      書記官  王婉蓉
附錄本判決論罪科刑法條：
刑法第321 條
  犯竊盜罪而有左列情形之一者，處6 月以上、5 年以下有期徒
  刑：
一、於夜間侵入住宅或有人居住之建築物、船艦或隱匿其內而犯
    之者。
二、毀越門扇、牆垣或其他安全設備而犯之者。
三、攜帶兇器而犯之者。
四、結夥三人以上而犯之者。
五、乘火災、水災或其他災害之際而犯之者。
六、在車站或埠頭而犯之者。
前項之未遂犯罰之。


司法院資訊處製作；財團法人民間司法改革基金會備份。
